【裁判字號】    97,台抗,540
【裁判日期】    970717
【裁判案由】    違反毒品危害防制條例聲請再審
【裁判全文】
最高法院刑事裁定              九十七年度台抗字第五四０號
抗  告  人  甲○○
上列抗告人因違反毒品危害防制條例案件，不服台灣高等法院高
雄分院中華民國九十七年六月十二日駁回其聲請再審之裁定（九
十七年度聲再字第七八號），提起抗告，本院裁定如下：
    主  文
抗告駁回。
    理  由
按刑事訴訟法第四百二十條第一項第六款所謂發見確實之新證據
，係指該項證據，於事實審法院判決前已經存在，為法院及當事
人所不知，不及調查斟酌，而於判決後始行發見，且就證據本身
，從形式上觀察，顯然可認為足以動搖原確定之判決，而為受判
決人有利之判決者而言。本件抗告人甲○○以發現新證據為由，
對於原審法院九十六年度上重更(二)字第三二號確定判決，聲請再
審。其聲請意旨略以：(一)抗告人並無與郭榮福等人有自大陸地區
運輸第一級毒品返台之犯意聯絡。(二)檢察官於偵查中以不當之誘
導方式所取得之供述，已嚴重違反刑事訴訟法第一百五十六條第
三項之規定，依法不得作為證據。(三)抗告人並未參與謀議運輸毒
品，遽以共同運輸第一級毒品罪科處無期徒刑，有適用法條不當
之違誤。(四)抗告人若真有與莊財源、郭榮福等人謀議運輸第一級
毒品海洛因之實據，各級法院之判決為何全無載明犯案之過程。
(五)扣案之吉益發十二號漁船並非運輸毒品之交通工具，而是載送
走私茶葉、檳榔等農產品之運輸工具，卻遭郭榮福等人利用運輸
毒品。(六)原判決有採證違法之違背法令云云。此等事項，均屬事
實審法院取捨證據及證明力判斷之問題，原判決已詳加斟酌論斷
，敘明其得心證之理由，核與前述新證據之要件不符，原審因而
裁定駁回其再審之聲請，經核於法並無違誤。抗告意旨，仍執前
詞，指摘原裁定不當，非有理由，應予駁回。又依刑事訴訟法第
四百二十條第一項第二款規定，因原判決所憑之證物已經證明其
為偽造或變造者，聲請再審，須以該偽造變造經判決確定，或其
刑事訴訟不能開始或續行非以證據不足者為限，始得為之，同條
第二項亦定有明文。抗告人主張原判決所憑之通訊監察譯文，有
變造之嫌云云，惟未提出確定判決，或刑事訴訟不能開始或續行
非因證據不足之證明，復與上開規定不合，其以此原因聲請再審
，亦無理由，原裁定雖漏未說明，但結論並無異致，仍不得據為
抗告第三審之適法理由，併此指明。
據上論結，應依刑事訴訟法第四百十二條，裁定如主文。
中    華    民    國  九十七  年    七    月   十七   日
                      最高法院刑事第十一庭
                          審判長法官  花  滿  堂
                                法官  黃  正  興
                                法官  陳  東  誥
                                法官  林  錦  芳
                                法官  李  伯  道
      本件正本證明與原本無異
                                      書  記  官
中    華    民    國  九十七  年    七    月  二十一  日
                                                      Ｅ


司法院資訊處製作；財團法人民間司法改革基金會備份。
